---
title: "Задание 1"
author: "Karen Avanesyan"
date: '21 октября 2018 г '
output: html_document
lang: rus
---

## Первое задание

Итак, это наше первое задание в `R`. Мы будем выполнять его в R Markdown, детали использования которого будут даны в отдельной лекции. Однако сейчас мы попытаемся повторить и воспроизвести все те алгоритмы, которые были даны в сегодняшней лекции. Зона, выделенная ниже, называется code chunk. В ней содержится код, который R должна будет исполнить. Внимательно посмотрите на символы, которые небходимые для того чтобы открыть и закрыть code chunk. 

При этом, основное тело документа состоит из текста. В последствии на основе любого документа в формате markdown можно сгенерировать автоматические отчеты в word, pdf или html. 

Если вы хотите включить в code chunk пояснение или комментарий к коду, то чтобы R не выполняло его, в начале строчки необходимо поставить знак #. 

Но давайте учиться делая. :)

```{r}
#для начала, произведем простейшую арифметическую операцию. Сложим 5 и 2. 
346+871
```

Во время генерирования отчета, R выдаст нам результат операции, которая была указана в code chunk. Мы также всегда можем проверить работоспособность кода заранее, нажав на значок play в нашем code chunk. Попробйте сделать сами. 

Теперь, ниже перед вами пустой code chunk. Подсчитайте корень квадратный от результата предыдущей операции. 

```{r}

```

А теперь создайте два числовых вектора, x=27 и y=11. Необходимо умножить два вектора друг на друга. Подсказка: это три линии кода. 

```{r}


```

Создайте первую переменную names. Пусть это будет факторный вектор, который содержит 5 любых фамилий. Помните, что в векторах с текстовой информацией текст каждого элемента берется в кавычки. 

```{r}

```

Теперь создайте вектор math_notes, который обозначает оценки этих пяти школьников по математике. 

```{r}

```

Создайте третью и четвертую переменные, gender, в которой укажите пол ваших пяти школьников, и depression_score, в котором к каждому из них необходимо будет приписать значение от 0 до 10 по тесту на уровень депрессии (0 будет указывать отсуствие депрессии, 10, напротив, глубоко депрессивное состояние). 

```{r}

```

Наконец, с учетом этих четырех переменных, создайте таблицу данных иа сохраните ее в объекте mydata. Помните, что чтобы отобразить содержимое объекта, который вы создали, его нужно повторно указать. Воспользуйтесь подсказкой ниже. 

```{r}
mydata <-
mydata

```

Теперь давайте попрактикуемся немного с выбором отдельных наблюдений таблицы данных (select). В вашей таблице данных выберите имя и оценку по математике третьего студента. Помните, что в квадратных скобках мы сначала указываем необходимый ряд (или ряды), а потом, после запятой, необходимый столбец (или столбцы). 

```{r}

```

